臺灣苗栗地方法院刑事判決　　　　　　　　　　　　　九十二年度訴字第三一八號
　　公　訴　人　臺灣苗栗地方法院檢察署檢察官
　　被　　　告　乙○○
　　指定辯護人　本院公設辯護人　丁○○
右列被告因公共危險等案件，經檢察官提起公訴（九十二年度偵字第二八六六號），
及移送併辦（九十年偵字第四三一五號），本院判決如左：
    主  文
乙○○放火燒燬現供人使用之住宅未遂，處有期徒刑貳年。
    事  實
一、乙○○是丙○○的兒子，二人間有家庭暴力防治法第三條第三款所定之直系血親
    的家庭成員關係。而乙○○曾經本法院於九十一年十二月十八日，以九十一年家
    護字第二八八號民事通常保護令裁定令其不得對丙○○實施身體或精神上不法侵
    害之行為，並應完成酒精戒癮治療及心理輔導。
二、乙○○雖然已經於九十二年一月六日收受前述民事通常保護令的裁定，但並沒有
    遵守前述裁定的意思，竟基於連續違反前述裁定的概括犯意，先後為違反前述裁
    定的行為：
  (一)九十二年五月二十九日晚間七時許，在位於苗栗縣苗栗市南勢里九鄰中英十六號
    壞丙○○的瓦斯管，足以生損害於丙○○，瓦斯管內之瓦斯並因此而外漏，致生
    公共危險，乙○○又繼續基於放火燒毀住宅的意思，將二個瓦斯爐點火，同時向
    在場的丙○○、甲○○（乙○○的弟弟）恐嚇稱：要死就大家一起死等語，使丙○○、甲○○因而心生畏懼，後來甲○○趕緊跑至屋外將瓦斯總開關關閉才沒有
    造成燒燬住宅的結果。
  (二)自九十二年一月六日收受前述裁定後，乙○○明知應完成酒精戒癮治療及心理輔
    導，竟然在前述裁定有效期間內即至九十三年一月五日為止，未依裁定內容所命
    完成酒精戒癮治療及心理輔導。
二、案經丙○○、甲○○訴由苗栗縣警察局苗栗分局報告臺灣苗栗地方法院檢察署檢
    察官偵查後起訴及移送併辦。
    理  由
一、認定犯罪事實所根據的證據及理由：
  (一)被告對於前述犯罪事實已於審理中坦白認罪。
  (二)告訴人甲○○、邱梅英對於被告的前述犯行也都在警察局以及檢察官訊問時有明
    確的指訴。而告訴人甲○○、邱梅英分別是被告的親弟弟與母親，和被告是至親
    的關係，如果不是事實，他們沒有理由如此指訴被告。所以可以認為他們的指認
    ，符合事實而可以採納。其中據告訴人甲○○在偵訊時所述：「˙˙˙他（指被
    告）就拔瓦斯管，瓦斯管是由一根鐵管連接三根塑膠管通到爐子，造成鐵管與膠
    管分離，鐵管歪掉。瓦斯管是我媽的。當時有瓦斯跑出來，我有聞到味道，他有
    開爐火，火有燃一下子，之後我跑到外面關總開關，他拔瓦斯管時說要死大家一
    起死。」等情，可知被告拉斷瓦斯管後，瓦斯管內的瓦斯已經有逸漏相當的數量
    ，所以告訴人甲○○才會「聞到味道」，由此足認其確實已經造成了公共危險。
  (三)被告拉斷瓦斯管後，空氣中瀰漫有瓦斯的味道，已如前述，此時如點燃任何火源
    ，自有可能引燃瓦斯，進而燒燬包括被告、告訴人在內有人居住的住宅，被告是
    精神正常的成年男子，對此不可能不知悉，但其仍基於自己的決定，點燃瓦斯爐
    ，當亦可認其有放火的故意。
  (四)此外，還有台灣苗栗地方法院九十一年家護字第二八八號民事通常保護令、苗栗
    縣警察局苗栗分局保護令執行紀錄表、現場照片六張都附在卷中，可為佐證。
  (五)由上述的證據顯示，被告認罪的內容和客觀證據所呈現的事實相符合，可以相信
    是真實。本件事證明確，被告犯行，可以認定。
二、論罪科刑的理由：
  (一)被告的行為是犯刑法第一百七十三條第三項、第一項的放火未遂罪、第一百七十
    七條第一項的漏逸瓦斯氣，致生公共危險罪、第三百零五條的恐嚇危害安全罪、
    第三百五十四條的毀損罪以及家庭暴力防治法第五十條第一、第五款款的違反保
    護令罪。
  (二)被告先後二次違反保護令行為，時間相近，都是在違反保護令，其均為構成要件
    相同的罪名，顯然是基於連續犯的意思所為，為連續犯，應依刑法第五十六條論
    以情節較重的同法第五十條第一款之一罪，並加重其刑。
  (三)被告一恐嚇刑為同時對丙○○、甲○○二人為之，為同種想像競合犯，另被告所
    犯的毀損罪與漏逸瓦斯氣致生公共危險罪，以及恐嚇罪與連續違反保護令罪，都
    是一行為觸犯二罪名，具有想像競合的關係，應依法分別從較重的漏逸瓦斯氣致
    生公共危險罪以及連續違反保護令罪處斷。
  (四)再被告所犯的逸漏瓦斯氣致生公共危險罪與連續違反保護令罪（即開瓦斯爐向告
    訴人恐嚇）又都是放火未遂罪的方法行為，應依法從較重的放火未遂罪處斷。
  (五)被告所犯的放火未遂罪，既是未遂犯，因此依法按照既遂犯，減輕其刑。
  (六)被告為本件犯行，被害人是自己的母親與弟弟，同時自己也身處其中，可見其應
    是一時氣憤所為，如果依照前述放火未遂罪減輕其刑後的結果，法定最低刑也達
    有有期徒刑三年六月，對照最後本件並未引發火災、告訴人也都表明願意原諒被
    告（本院卷第一三頁），應認處以法定最低刑，仍然過重，而有情輕法重之情形
    ，其犯罪之情狀可憫恕，酌量再依法遞減輕其刑。
  (七)本件檢察官原僅就被告如事實欄二、(一)部分的犯行起訴，惟其他部分犯行既與已
    起訴之部分有裁判上一罪之連續犯關係，依法也是起訴效力所及，而可以由法院
    一起裁判。
  (八)審酌被告在法院已經下了保護令之後，仍然無視於保護令之存在，恣意違反保護
    令並同時為造成公共危險之行為，自然應予以一定的處罰，使被告能夠自我反省
    並改過自新，不過被告已經在審理中完全坦承認罪，表現出悔改的誠意，另外也
    提出
    單等件，顯示被告現今的處境艱難等一切情狀，認檢察官請求判處被告有期徒刑
    二年，十分適當，被告也表示甘服，因而量處如主文的刑罰。
三、適用法律依據：
    (一)刑事訴訟法第二百九十九條第一項前段。
    (二)刑法第十一條前段、第一百七十三條第三項、第一項、第一百七十七條第一項
      、第三百零五條、第三百五十四條、第五十五條、第五十六條、第二十六條前
      段、第五十九條。
    (三)家庭暴力防治法第五十條第一款。
    (四)罰金罰鍰提高標準條例第一條前段。
本案經檢察官范振中到庭執行職務。
中　　　華　　　民　　　國　　九十三　　年　　　五　　　月　　 二十 　　日
                              臺灣苗栗地方法院刑事第三庭
                                    審判長法  官  劉興浪
                                          法  官  楊台清
                                          法  官  蔡志宏
右正本證明與原本無異。
如不服本判決，應於判決送達後十日內向本院提出上訴狀（應抄附繕本）。告訴人或
被害人如對於本判決不服者，應具備理由請求檢察官上訴，其上訴期間之計算係以檢
察官收受判決正本之日期為準。
                                          書記官  廖溫崇
中　　　華　　　民　　　國　　九十三　　年　　　六　　　月　　　三　　　日
